【裁判字號】    98,裁,48
【裁判日期】    980115
【裁判案由】    商標註冊
【裁判全文】
最  高  行  政  法  院  裁  定
                                        98年度裁字第48號
上  訴  人  香港美心食品有限公司
           （Maxim's Caterers Limited）
代  表  人  甲○○(Michael Wu)
訴訟代理人  陳長文律師
            蔡瑞森律師（兼送達代收人）
被 上訴 人  經濟部智慧財產局
代  表  人  王美花
上列當事人間商標註冊事件，上訴人對於中華民國97年10月9日
智慧財產法院97年度行商訴字第22號判決，提起上訴，本院裁定
如下：
    主  文
上訴駁回。
上訴審訴訟費用由上訴人負擔。
    理  由
一、按對於智慧財產法院之裁判，除法律別有規定外，得上訴或
    抗告於終審行政法院，智慧財產案件審理法第32條定有明文
    。次按對於高等行政法院判決之上訴，非以其違背法令為理
    由，不得為之，行政訴訟法第242條定有明文。依同法第243
    條第1項規定，判決不適用法規或適用不當者，為違背法令
    ；而判決有同條第2項所列各款情形之一者，為當然違背法
    令。是當事人對於高等行政法院判決上訴，如依行政訴訟法
    第243條第1項規定，以高等行政法院判決有不適用法規或適
    用不當為理由時，其上訴狀或理由書應有具體之指摘，並揭
    示該法規之條項或其內容；若係成文法以外之法則，應揭示
    該法則之旨趣；倘為司法院解釋或本院之判例，則應揭示該
    判解之字號或其內容。如以行政訴訟法第243條第2項所列各
    款情形為理由時，其上訴狀或理由書，應揭示合於該條項各
    款之事實。上訴狀或理由書如未依此項方法表明者，即難認
    為已對高等行政法院判決之違背法令有具體之指摘，其上訴
    自難認為合法。
二、本件上訴人對於智慧財產法院判決上訴，主張：(一)上訴人本
    案「香港美心月餅」商標與被上訴人據以核駁註冊第43779
    號「美心」商標，二商標圖樣整體在外觀、觀念及構圖意匠
    不近似，並無致相關消費者混淆誤認之虞。惟原判決不論究
    二商標字體及書寫排列方式之不同，未將上訴人之「香港美
    心月餅」商標與被上訴人據以核駁註冊之「美心」商標作整
    體比對觀察，反而是上訴人就商標前面之「香港」及後面之
    「月餅」予以排除，僅就中間之「美心」二字跟被上訴人據
    以核駁註冊「美心」商標做割裂及機械式之判斷比對，逕自
    認定二者構成近似之結論，顯然適用法規不當，其判決當然
    違背法令。(二)上訴人係一多角化經營公司，在餐飲服務及月
    餅西餅等糕餅類商品上享有盛譽，而被上訴人據以核駁註冊
    第43779號商標之註冊人，長期以來僅專營果凍、果汁棒、
    橡皮糖等特定商品之製造，基於上訴人之高知名度及多角化
    經營，應無致相關消費者產生混淆誤認之虞。惟原判決完全
    無視於二公司營業及實際商品之差異，未將上訴人之多角化
    經營事實納入審酌，原判決顯然適用法規不當，其判決當然
    違背法令。(三)系爭商標與據以核駁商標，實際使用於指定商
    品及外包裝上之樣態迥異，且實際販售之產品亦不同，並無
    致相關消費者混淆誤認之虞，惟原判決於審究商品是否類似
    時，僅拘泥於商品分類之類別及組群，就逕自推斷二商標商
    品為類似商品之結論顯然適用法規不當，其判決當然違背法
    令。(四)本案商標之設計係由上訴人公司簡稱及產品名稱而來
    ，除於多國取得商標註冊保護外，該商標及產品亦廣泛於全
    球市場銷售使用數十年，並無抄襲引據商標之可能，且相關
    消費者對上訴人本案商標之熟悉遠超過被上訴人據以核駁註
    冊商標，故上訴人本案商標應給予較大之保護，惟原判決於
    審究二商標有無致消費者淆誤認之虞時，完全無視二商標商
    品於台灣市場併存銷售十餘年無致淆誤認之虞，顯然適用法
    規不當，其判決當然違背法令等語。上訴意旨雖以該判決違
    背法令為由，惟核其上訴理由狀所載內容，無非係就原審取
    捨證據、認定事實之職權行使，指摘其為不當，或係以其一
    己對法律規定之誤解，任意指摘原審駁斥其主張之理由為不
    當，而未具體表明原判決所適用之法規確有如何違背法令之
    處，或有如何違背司法院解釋及本院判例，及有如何合於行
    政訴訟法第243條第2項所列各款之情形，難認為已對原判決
    之違背法令有具體之指摘。依首揭說明，其上訴自不合法，
    應予駁回。
三、據上論結，本件上訴為不合法，依行政訴訟法第249條第1項
    前段、第104條、民事訴訟法第95條、第78條，裁定如主文
    。
中    華    民    國    98    年    1     月    15    日
                    最高行政法院第三庭
                        審判長法官  高  啟  燦
                              法官  黃  淑  玲
                              法官  劉  介  中
                              法官  黃  合  文
                              法官  吳  慧  娟
以  上  正  本  證  明  與  原  本  無  異
中    華    民    國    98    年    1     月    16    日
                              書記官  邱  彰  德


司法院資訊處製作；財團法人民間司法改革基金會備份。
